【裁判字號】    96,訴,1684
【裁判日期】    970118
【裁判案由】    偽造有價證券等
【裁判全文】
臺灣臺北地方法院刑事判決              96年度訴字第1684號
    公  訴  人  臺灣臺北地方法院檢察署檢察官
    被      告  丙○○
                甲○○
上列被告等因偽造有價證券等案件，經檢察官提起公訴（九十五
年度偵字第一八三五○號），本院判決如下：
    主  文
丙○○收受贓物，累犯，處有期徒刑陸月，如易科罰金，以新臺
幣壹仟元折算壹日。
甲○○意圖供行使之用，而收受偽造之信用卡，處有期徒刑陸月
，如易科罰金，以新臺幣壹仟元折算壹日，如附表所示之物均沒
收。
    事  實
一、丙○○曾有竊盜、搶奪、違反檢肅流氓條例等前科，最近一
    次係於民國九十二年間犯違反貪污治罪條例罪，經臺灣桃園
    地方法院九十四年度訴字一○四二號判處有期徒刑六月確定
    ，甫於民國九十六年一月七日執行完畢。詎丙○○不知悔改
    ，基於收受贓物之故意，明知於九十六年八月十六日至同月
    二十三日間之某日，由真實姓名年籍不詳之成年人士所交付
    之行動電話一具（廠牌：NOKIA；型號T六○三），係來源不
    明之贓物（按係丁○○於九十六年八月十六日，在臺北市○○路與民權東路附近巷內，遭人搶奪之財物），仍予收受。
    嗣為警於九十六年八月二十三日十六時三十分許，在丙○○
    所使用、登記於其妻乙○○名下之車號Ｕ四－三七八三號自
    用小客車內查獲。
二、甲○○基於收受偽造之信用卡、收受贓物之故意，明知綽號
    「阿成」之真實姓名不詳之成年男子，於九十六年八月二十
    二日二十二時許，在臺北市○○○路華視大樓後方停車場，
    所交付之如附表所示之信用卡十二張均係偽造，竟意圖供行
    使之用，而予收受；及明知「阿成」於交付偽造信用卡同時
    一併交付之筆記型電腦一台（廠牌：ACER；型號SANTA ROSA
    五九二○G三○二G一），為「阿成」所屬詐欺集團真實姓名
    不詳之男性成年成員，於同（二十二）日十六時十五分，在
    臺北市○○○路○段五號一樓之「倍適得電器股份有限公司
    」（下稱倍適得電器公司），以如附表編號一所示偽造之信
    用卡刷卡詐購所得之物，係他人犯罪所得之贓物，仍予收受
    。嗣為警於前述九十六年八月二十三日十六時三十分許，在
    其友人丙○○所使用之車號Ｕ四－三七八三號自用小客車內
    一併查獲。
三、案經臺北市政府警察局中山分局報告臺灣臺北地方法院檢察
    署檢察官偵查起訴。
    理  由
一、本件當事人對於本案認定事實所引用之證據資料，於本院審
    理期日調查證據時均陳明同意引用為本案證據（見本院九十
    六年十二月二十七日審理筆錄），本院審酌該等言詞供述及
    書面作成時之情況認為適當，依刑事訴訟法第一百五十九條
    之五之規定，均有證據能力，合先敘明。
二、訊據被告丙○○矢口否認有何犯罪事實一所述之收受贓物犯
    行，辯稱：伊至被查獲時才知道伊所使用之車內有扣案之行
    動電話，伊是作徵信社外務工作，車子常會載很多不同的陌
    生人，扣案之行動電話是放在車內右前座椅背之置物袋內，
    伊的車子因為很亂沒有整理，所以伊都沒有發現云云。被告
    甲○○則坦承有犯罪事實二所述之意圖供行使之用而收受偽
    造信用卡、收受贓物之犯行（見本院九十六年十二月二十七
    日審理筆錄）。經查：
(一)、臺北市政府警察局中山分局員警於九十六年八月二十三日四
    時三十分，在臺北市○○○路○段一○六號前執行勤務時，
    因見甲○○在車號Ｕ四－三七八三號自用小客車旁行跡可疑
    而上前盤查，甲○○通知該車使用人丙○○到場，經丙○○
    同意搜索後，在車內查獲行動電話一具（廠牌：NOKIA；型
    號T六○三）、信用卡十二張（如附表所示）及筆記型電腦
    一台（廠牌：ACER；型號SANTA ROSA五九二○G三○二G一）
    ；而扣案之上開行動電話係丁○○於同月十六日，在臺北市
    ○○路與民權東路附近巷內遭人搶奪之財物，又如附表所示
    之信用卡十二張係屬偽造，再筆記型電腦一台係倍適得電器
    公司於同月二十二日十六時十五分，遭人以如附表編號一所
    示之信用卡刷卡購得之事實，為被告甲○○、丙○○所自承
    ，且經證人即查獲員警顏敏森，及被害人丁○○、倍適得電
    器公司職員謝懷志、香港商香港匯豐銀行職員陳平、美商花
    旗銀行職員陳皓財於警詢、偵查中證述綦詳，並有卷附之查
    獲現場及扣案物品相片、信用卡發卡銀行編碼資料、贓物認
    領保管單等件可稽，暨扣案之行動電話一具、信用卡十二張
    及筆記型電腦一台等物足憑；
(二)、被告甲○○於警詢、偵查及審理中均坦承扣案如附表所示之
    信用卡十二張及筆記型電腦一台為其所有，乃綽號「阿成」
    之真實姓名不詳之成年男子，於九十六年八月二十二日在臺
    北市○○○路華視大樓後方停車場內所交付，伊知悉信用卡
    係偽造，意圖供行使之用而收受，且知悉筆記型電腦係「阿
    成」所屬詐欺集團真實姓名不詳之男性成年成員，於同（二
    十二）日十六時十五分，以如附表編號一所示偽造之信用卡
    刷卡詐購所得，係他人犯罪所得之物，同月二十三日查獲當
    日伊因與友人丙○○相約至卡拉ＯＫ，乃將己所持上開信用
    卡十二張及筆記型電腦一台，借放在丙○○所使用之前述自
    用小客車內等情，核與證人即倍適得電器公司職員謝懷志於
    偵查中證稱：扣案之筆記型電腦係一位男性於九十六年八月
    二十二日十六時十五分，以如附表編號一所示之信用卡刷卡
    購得，被告二人均非當天持卡購物之人等語（見偵查卷第一
    ○二頁），及卷附倍適得電器公司之監視器翻拍相片二張、
    信用卡簽帳單一張等物，均屬相符。本件被告甲○○如犯罪
    事實二所述之意圖供行使之用而收受偽造信用卡及收受贓物
    犯行，事證明確。
(三)、被告丙○○雖始終否認另扣案之行動電話一具為其所有，並
    以前詞置辯。惟查，扣案之行動電話係在車號Ｕ四－三七八
    三號自用小客車之右前座椅背置物袋內查獲，而該車平日由
    被告丙○○使用，九十六年八月間並未借予他人使用等情，
    為被告丙○○所自承（見本院九十六年十二月二十七日審理
    筆錄），並有查獲現場相片（見偵查卷第六三頁）在卷可佐
    ，衡諸常人對己平日保管使用之物，當具有通常之管領注意
    力，而本件被告丙○○所使用之前述自用小客車，並非大眾
    運輸工具，扣案行動電話之起獲位置，亦非至為隱匿而客觀
    上無法發現之處，被告辯稱不知己平日所使用之車內有扣案
    之行動電話云云，委難採信；況被告就所辯該車曾載過很多
    人乙節，自承無法指明自九十六年八月十六日扣案之行動電
    話遭搶之日起至同月二十三日本件查獲之時止，究有何人乘
    坐過該車，且自承就此節未能提出任何證據以供本院調查，
    被告空言置辯，顯屬臨訟卸責之詞，扣案之行動電話乃被告
    丙○○所收受來源不明之贓物甚明。本件被告丙○○如犯罪
    事實一所述之收受贓物犯行，事證亦屬明確。
三、論罪科刑：
(一)、核被告丙○○就犯罪事實一所為，係犯刑法第三百四十九條
    第一項之收受贓物罪。核被告甲○○就犯罪事實二所為，係
    犯刑法第二百零一條之一第二項之意圖供行使之用而收受偽
    造之信用卡罪，及同法第三百四十九條第一項之收受贓物罪
    ；被告甲○○係以一收受行為，同時收受偽造之信用卡及贓
    物，觸犯構成要件不相同之罪名，為想像競合犯，應從一重
    以意圖供行使之用而收受偽造之信用卡罪處斷；檢察官起訴
    書記載被告甲○○所犯上開兩罪應予分論併罰，尚有誤會。
    又被告丙○○曾於九十二年間犯違反貪污治罪條例罪，經臺
    灣桃園地方法院九十四年度訴字一○四二號判處有期徒刑六
    月確定，甫於民國九十六年一月七日執行完畢等情，有臺灣
    高等法院被告前案紀錄表在卷可按，其於五年以內故意再犯
    本件有期徒刑以上之罪，為累犯，應依刑法第四十七條第一
    項之規定，就被告丙○○部分，加重其刑。爰審酌被告丙○○、甲○○均值青壯之年，不思循合法正當途徑獲致財富，
    竟貪圖慾便而收受來源不明及他人犯罪所得之贓物，均無足
    取；又被告丙○○有如事實欄所述之多次前科，素行不佳，
    且犯罪後未能坦承犯行，態度不佳，被告甲○○於犯罪後坦
    承犯行不諱，尚有悔意，惟所收受之信用卡及贓物數量非少
    ；暨被告丙○○、甲○○各別之生活狀況、品行、智識程度
    等一切情狀，分別量處如主文所示之刑，並均諭知易科罰金
    之折算標準。
(二)、扣案如附表所示被告甲○○意圖供行使之用而收受之偽造信
    用卡十二張，不問屬於犯人於否，均應依刑法第二百零五條
    規定，於被告甲○○所犯意圖供行使之用而收受偽造信用卡
    罪之主文項下宣告沒收。
據上論斷，應依刑事訴訟法第二百九十九條第一項前段，刑法第
二百零一條之一第二項、第三百四十九條第一項、第五十五條、
第四十七條第一項、第四十一條第一項前段、第二百零五條，刑
法施行法第一條之一，判決如主文。
本案經檢察官王鑫健到庭執行職務
中    華    民    國  九十七  年    一    月   十八   日
                  刑事第八庭審判長法  官  陳  德  民
                                  法  官  陳  芃  宇
                                  法  官  孫  曉  青
上正本證明與原本無異。
如不服本判決應於送達後十日內向本院提出上訴狀。
                                  書記官  郭  錦  賢
中    華    民    國  九十七  年    一    月   十八   日
附錄本案論罪科刑法條全文
中華民國刑法第二百零一條之一
意圖供行使之用，而偽造、變造信用卡、金融卡、儲值卡或其他
相類作為簽帳、提款、轉帳或支付工具之電磁紀錄物者，處一年
以上七年以下有期徒刑，得併科三萬元以下罰金。
行使前項偽造、變造之信用卡、金融卡、儲值卡或其他相類作為
簽帳、提款、轉帳或支付工具之電磁紀錄物，或意圖供行使之用
，而收受或交付於人者，處五年以下有期徒刑，得併科三萬元以
下罰金。
中華民國刑法第三百四十九條
收受贓物者，處三年以下有期徒刑、拘役或五百元以下罰金。
搬運、寄藏、故買贓物或為牙保者，處五年以下有期徒刑、拘役
或科或併科一千元以下罰金。
因贓物變得之財物，以贓物論。
附表（偽造之信用卡）
┌──┬─────────┬──────────┐
│編號│發  卡  銀  行    │   卡          號   │
├──┼─────────┼──────────┤
│(一)  │香港商            │0000-0000-0000-0000 │
│    │香港上海匯豐銀行  │                    │
├──┼─────────┼──────────┤
│(二)  │香港商            │0000-0000-0000-0000 │
│    │香港上海匯豐銀行  │                    │
├──┼─────────┼──────────┤
│(三)  │香港商            │0000-0000-0000-0000 │
│    │香港上海匯豐銀行  │                    │
├──┼─────────┼──────────┤
│(四)  │香港商            │0000-0000-0000-0000 │
│    │香港上海匯豐銀行  │                    │
├──┼─────────┼──────────┤
│(五)  │香港商            │0000-0000-0000-0000 │
│    │香港上海匯豐銀行  │                    │
├──┼─────────┼──────────┤
│(六)  │美商花旗銀行      │0000-0000-0000-0000 │
│    │                  │                    │
├──┼─────────┼──────────┤
│(七)  │美商花旗銀行      │0000-0000-0000-0000 │
│    │                  │                    │
├──┼─────────┼──────────┤
│(八)  │美商花旗銀行      │0000-0000-0000-0000 │
│    │                  │                    │
├──┼─────────┼──────────┤
│(九)  │美商花旗銀行      │0000-0000-0000-0000 │
│    │                  │                    │
├──┼─────────┼──────────┤
│(十)  │美商花旗銀行      │0000-0000-0000-0000 │
│    │                  │                    │
├──┼─────────┼──────────┤
│(十一)  │美商花旗銀行      │0000-0000-0000-0000 │
│    │                  │                    │
├──┼─────────┼──────────┤
│(十二)  │美商花旗銀行      │0000-0000-0000-0000 │
│    │                  │                    │
└──┴─────────┴──────────┘


司法院資訊處製作；財團法人民間司法改革基金會備份。
